---
title: "Video Game Sales"
output: default
---

# 1.加载包
```{r}
library(tidyverse)
library(Hmisc)
library(ggthemes)
library(ggplot2)
library(reshape2)
library(data.table)
library(hrbrthemes)
library(gganimate)
library(ggThemeAssist)
library(gridExtra)
library(gapminder)
library(gifski)
```

# 2.加载数据集
```{r}
vgsales <- fread("D:/RFile/Kaggle/Video Game Sales/vgsales.csv", stringsAsFactors = FALSE)
```

# 3.描述性统计
```{r}
# 查看其变量的结构
str(vgsales)

# 查看其变量的描述性统计指标
summary(vgsales)

# 查看其前6行
head(vgsales)

# 查看其后6行
tail(vgsales)
```
该数据集类型为数据表与数据框，在后续会将其转换为数据框。其名义变量在后面均可以转换为因子。

# 4.简单的数据转换与清理
```{r}
# 转换为数据框
vgsales <- data.frame(vgsales)

# 将部分变量转换为因子类型
for (i in 3:6) {
  vgsales[,i] <- as.factor(vgsales[,i])
}

# 去掉第一列（Rank变量对后续分析无影响）
vgsales <- vgsales[,-1]

# 再次检查数据集有无缺失值
describe(vgsales)    # 描述指出并未有缺失值

# 使用unique函数确认因子是否含有NA
#unique(vgsales$Year)            # 有NA
#unique(vgsales$Platform)        # 无NA
#unique(vgsales$Publisher)       # 有NA
#unique(vgsales$Genre)           # 无NA

vgsales <- vgsales[vgsales$Year!='N/A',]
vgsales <- vgsales[vgsales$Publisher!='N/A',]

# 将2020年数据移除（数据量太少）
vgsales <- vgsales[vgsales$Year!=2020, ]
```

# 5.探索性数据分析
  - 先从整体出发，以可视化的方法寻找Global_Sales相关信息
    a) 不同Genre, Publisher, Platform and year的Global_Sales情况如何？
```{r}
# a) Year
Year_sales <- vgsales %>% group_by(Year) %>% summarise(sum_global_sales = sum(Global_Sales), .groups = 'drop')

ggplot(data = Year_sales, aes(x = Year, y = sum_global_sales, group = 1)) + 
  geom_line() +
  geom_point() +
  theme_light() +
  theme(axis.text.x = element_text(angle = 90, vjust = 0.5, hjust=1),legend.position="top") + theme(panel.grid.major = element_line(linetype = "blank"), 
    panel.grid.minor = element_line(linetype = "blank"), 
    axis.title = element_text(size = 12, 
        face = "italic", colour = "cadetblue4"), 
    plot.title = element_text(size = 14, 
        face = "bold", colour = "cadetblue"), 
    panel.background = element_rect(fill = NA), 
    plot.background = element_rect(fill = "aliceblue", 
        colour = "aliceblue", size = 1)) +labs(title = "Global Sales By Year", y = "Global Sales", 
    colour = "Blue")

# a) Genre
Genre_sales <- vgsales %>% group_by(Genre) %>% summarise(sum_global_sales = sum(Global_Sales), .groups = 'drop') 

#options(repr.plot.width = 25, repr.plot.height = 15)
ggplot(data = Genre_sales, aes(x = Genre, y = sum_global_sales, fill = Genre)) + 
  geom_bar(stat = 'identity') +
  geom_label(aes(label = sum_global_sales), size = 3) +
    theme_light() +
  theme(axis.text.x = element_text(angle = 90, vjust = 0.5, hjust=1),legend.position="top") + theme(panel.grid.major = element_line(linetype = "blank"), 
    panel.grid.minor = element_line(linetype = "blank"), 
    axis.title = element_text(size = 12, 
        face = "italic", colour = "cadetblue4"), 
    plot.title = element_text(size = 14, 
        face = "bold", colour = "cadetblue"), 
    panel.background = element_rect(fill = NA), 
    plot.background = element_rect(fill = "aliceblue", 
        colour = "aliceblue", size = 1)) +labs(title = "Global Sales By Genre", y = "Global Sales", 
    colour = "Blue") + theme(legend.background = element_rect(fill = "aliceblue"), 
    legend.position = "right")

# a) Top 10 Platform
Platform_sales <- vgsales %>% group_by(Platform) %>% summarise(sum_global_sales = sum(Global_Sales), .groups = 'drop') %>% 
  arrange(desc(sum_global_sales)) %>%
  mutate(percent = sum_global_sales/sum(sum_global_sales)*100)

ggplot(data= head(Platform_sales, 10), aes(x= "", y=percent, fill = Platform)) +
  geom_bar(stat="identity", color = 'white') +
  coord_polar("y", start=0) +
    theme_light() +
  theme(axis.text.x = element_text(angle = 0, vjust = 0.5, hjust=1),legend.position="top") + theme(panel.grid.major = element_line(linetype = "blank"), 
    panel.grid.minor = element_line(linetype = "blank"), 
    axis.title = element_text(size = 12, 
        face = "italic", colour = "cadetblue4"), 
    plot.title = element_text(size = 14, 
        face = "bold", colour = "cadetblue"), 
    panel.background = element_rect(fill = NA), 
    plot.background = element_rect(fill = "aliceblue", 
        colour = "aliceblue", size = 1)) +labs(title = "Global Sales By % Top 10 Platform", y = "", x = "", 
    colour = "Blue") + theme(legend.background = element_rect(fill = "aliceblue"), 
    legend.position = "right") +
  geom_text(aes(label = paste0(round(percent),"%")), position = position_stack(vjust = 0.5),color = "black",size=5)

# a) Top 10 publisher
Publisher_sales <- vgsales %>% group_by(Publisher) %>% summarise(sum_global_sales = sum(Global_Sales), .groups = 'drop') %>% 
  arrange(desc(sum_global_sales))

ggplot(data = head(Publisher_sales, 10), aes(x = Publisher, y = sum_global_sales, fill = Publisher)) + 
  geom_bar(stat = 'identity') +
  geom_label(aes(label = sum_global_sales), size = 3) +
    theme_light() +
  coord_flip() +
  theme(axis.text.x = element_text(angle = 0, vjust = 0.5, hjust=1),legend.position="top") + 
  theme(panel.grid.major = element_line(linetype = "blank"), 
    panel.grid.minor = element_line(linetype = "blank"), 
    axis.title = element_text(size = 12, 
        face = "italic", colour = "cadetblue4"), 
    plot.title = element_text(size = 14, 
        face = "bold", colour = "cadetblue"), 
    panel.background = element_rect(fill = NA), 
    plot.background = element_rect(fill = "aliceblue", 
        colour = "aliceblue", size = 1)) +labs(title = "Top 10 Global Sales By Publisher", y = "Global Sales", 
    colour = "Blue") + theme(legend.background = element_rect(fill = "aliceblue"), 
    legend.position = "right", axis.text.y=element_blank()) 
```
现阶段总结：
i) 随着年份的增加，越来越多的人愿意购买电子游戏，其中2008年的销售额达到了峰值，之后的十年里出现了断崖式下跌 (原因还未知)
ii) 动作类的电子游戏最热卖，其次是模拟类游戏
iii) 各平台的市场份额占比不均，其中PS2的市场规模最大，其次是PS3和X360
iv) 游戏出版商方面，任天堂的游戏最为热卖且受到玩家追捧，其销售额超过第二名艺声700万美元


    b) 每个年份中，所发行的游戏类型都有哪些，有多少？
    c) 每个年份中，哪些平台有发行游戏，发行了多少？
```{r}
# b)

Genre_game_num <-vgsales %>%
    group_by(Year,Genre) %>%
    summarise(count_name = length(unique(Name)), .groups = 'drop') %>%
    arrange(desc(Year))

ggplot(data = Genre_game_num, aes(x = Year, y = count_name, fill = Genre)) +
  geom_bar(stat = "identity", position = "stack") +
  theme_light() +
  theme(axis.text.x = element_text(
    angle = 90,
    vjust = 0.5,
    hjust = 1
  ),
  legend.position = "top") + theme(
    panel.grid.major = element_line(linetype = "blank"),
    panel.grid.minor = element_line(linetype = "blank"),
    axis.title = element_text(
      size = 12,
      face = "italic",
      colour = "cadetblue4"
    ),
    plot.title = element_text(
      size = 14,
      face = "bold",
      colour = "cadetblue"
    ),
    panel.background = element_rect(fill = NA),
    plot.background = element_rect(
      fill = "aliceblue",
      colour = "aliceblue",
      size = 1
    )
  ) + labs(title = "Game Sold Quantity By Genre", y = "Games Count",
           colour = "Blue") + theme(legend.background = element_rect(fill = "aliceblue"),
                                    legend.position = "right")

# c)

Platform_game_num <-vgsales %>%
    group_by(Year, Platform) %>%
    summarise(count_name = length(unique(Name)), .groups = 'drop') %>%
    arrange(desc(Year))

ggplot(data = Platform_game_num, aes(x = Year, y = count_name, fill = Platform)) +
  geom_bar(stat = "identity", position = "stack") +
  theme_light() +
  theme(axis.text.x = element_text(
    angle = 90,
    vjust = 0.5,
    hjust = 1
  ),
  legend.position = "top") + theme(
    panel.grid.major = element_line(linetype = "blank"),
    panel.grid.minor = element_line(linetype = "blank"),
    axis.title = element_text(
      size = 12,
      face = "italic",
      colour = "cadetblue4"
    ),
    plot.title = element_text(
      size = 14,
      face = "bold",
      colour = "cadetblue"
    ),
    panel.background = element_rect(fill = NA),
    plot.background = element_rect(
      fill = "aliceblue",
      colour = "aliceblue",
      size = 1
    )
  ) + labs(title = "Game Sold Quantity By Platform", y = "Games Count",
           colour = "Blue") + theme(legend.background = element_rect(fill = "aliceblue"),
                                    legend.position = "right")
```

    d) 不同平台在不同地区销售额的表现
```{r warning=FALSE}
Platform_sales_all <- vgsales %>%
  group_by(Platform) %>%
  summarise(Global_Sales = sum(Global_Sales),
            NA_Sales = sum(NA_Sales),
            EU_Sales = sum(EU_Sales),
            JP_Sales = sum(JP_Sales),
            Other_Sales = sum(Other_Sales), .groups = 'drop') %>% 
  arrange(desc(Global_Sales))

# 列转行
Platform_sales_all <- head(Platform_sales_all, 10)   # 选10个平台
Platform_sales_all <- melt(Platform_sales_all)
names(Platform_sales_all) <- c("Platform", "district", "sales")

ggplot(data = Platform_sales_all, aes(x = district, y = sales, fill = Platform)) +
  geom_bar(stat = "identity", position = "dodge") +
    theme_light() +
  theme(axis.text.x = element_text(
    angle = 0,
    vjust = 0,
    hjust = 0.5
  ),
  legend.position = "top") + theme(
    panel.grid.major = element_line(linetype = "blank"),
    panel.grid.minor = element_line(linetype = "blank"),
    axis.title = element_text(
      size = 12,
      face = "italic",
      colour = "cadetblue4"
    ),
    plot.title = element_text(
      size = 14,
      face = "bold",
      colour = "cadetblue"
    ),
    panel.background = element_rect(fill = NA),
    plot.background = element_rect(
      fill = "aliceblue",
      colour = "aliceblue",
      size = 1
    )
  ) + labs(title = "Each district sales By Platform", y = "Sales",
           colour = "Blue") + theme(legend.background = element_rect(fill = "aliceblue"),
                                    legend.position = "right")
```
在大多数地区，PS2与X360的销售额都较高，除了Other地区。在EU和JP地区，PS2和PS3的销售额几乎相同。而在NA、Other和EU市场，X360和Wii的销售额也几乎相同。
    e) 现在让我们看看各个市场中，哪些游戏表现较为亮眼？
```{r}
options(repr.plot.width = 14, repr.plot.height = 25)
# NA市场--Top 10
NA_10_games <- vgsales %>% group_by(Name) %>% 
  summarise(sum_na_sales = sum(NA_Sales), .groups = 'drop') %>%
  arrange(desc(sum_na_sales)) %>%
  head(10)

a <- ggplot(data = NA_10_games, aes(x = Name, y = sum_na_sales, fill = Name)) + 
  geom_bar(stat = "identity") +
  theme_light() +
  geom_label(aes(label = sum_na_sales), size = 3) +
  theme(axis.text.x = element_text(
    angle = 0,
    vjust = 0,
    hjust = 0.5
  ),
  legend.position = "top") + theme(
    panel.grid.major = element_line(linetype = "blank"),
    panel.grid.minor = element_line(linetype = "blank"),
    axis.title = element_text(
      size = 12,
      face = "italic",
      colour = "cadetblue4"
    ),
    plot.title = element_text(
      size = 14,
      face = "bold",
      colour = "cadetblue"
    ),
    panel.background = element_rect(fill = NA),
    plot.background = element_rect(
      fill = "aliceblue",
      colour = "aliceblue",
      size = 1
    )
  ) + labs(title = "Top 10 Games have the most sales in NA Market", y = "Sales",
           colour = "Blue") + theme(legend.background = element_rect(fill = "aliceblue"),
                                    legend.position = "right") +
  theme(axis.text.x = element_text(angle = 30, vjust = 0.8, hjust=0.6),legend.position="none")

# EU市场--Top 10
EU_10_games <- vgsales %>% group_by(Name) %>% 
  summarise(sum_eu_sales = sum(EU_Sales), .groups = 'drop') %>%
  arrange(desc(sum_eu_sales)) %>%
  head(10)

b <- ggplot(data = EU_10_games, aes(x = Name, y = sum_eu_sales, fill = Name)) + 
  geom_bar(stat = "identity") +
  theme_light() +
  geom_label(aes(label = sum_eu_sales), size = 3) +
  theme(axis.text.x = element_text(
    angle = 0,
    vjust = 0,
    hjust = 0.5
  ),
  legend.position = "top") + theme(
    panel.grid.major = element_line(linetype = "blank"),
    panel.grid.minor = element_line(linetype = "blank"),
    axis.title = element_text(
      size = 12,
      face = "italic",
      colour = "cadetblue4"
    ),
    plot.title = element_text(
      size = 14,
      face = "bold",
      colour = "cadetblue"
    ),
    panel.background = element_rect(fill = NA),
    plot.background = element_rect(
      fill = "aliceblue",
      colour = "aliceblue",
      size = 1
    )
  ) + labs(title = "Top 10 Games have the most sales in EU Market", y = "Sales",
           colour = "Blue") + theme(legend.background = element_rect(fill = "aliceblue"),
                                    legend.position = "right") +
  theme(axis.text.x = element_text(angle = 30, vjust = 0.8, hjust=0.6),legend.position="none")

# JP市场--Top 10
JP_10_games <- vgsales %>% group_by(Name) %>% 
  summarise(sum_jp_sales = sum(JP_Sales), .groups = 'drop') %>%
  arrange(desc(sum_jp_sales)) %>%
  head(10)

c <- ggplot(data = JP_10_games, aes(x = Name, y = sum_jp_sales, fill = Name)) + 
  geom_bar(stat = "identity") +
  theme_light() +
  geom_label(aes(label = sum_jp_sales), size = 3) +
  theme(axis.text.x = element_text(
    angle = 0,
    vjust = 0,
    hjust = 0.5
  ),
  legend.position = "top") + theme(
    panel.grid.major = element_line(linetype = "blank"),
    panel.grid.minor = element_line(linetype = "blank"),
    axis.title = element_text(
      size = 12,
      face = "italic",
      colour = "cadetblue4"
    ),
    plot.title = element_text(
      size = 14,
      face = "bold",
      colour = "cadetblue"
    ),
    panel.background = element_rect(fill = NA),
    plot.background = element_rect(
      fill = "aliceblue",
      colour = "aliceblue",
      size = 1
    )
  ) + labs(title = "Top 10 Games have the most sales in JP Market", y = "Sales",
           colour = "Blue") + theme(legend.background = element_rect(fill = "aliceblue"),
                                    legend.position = "right") +
  theme(axis.text.x = element_text(angle = 30, vjust = 0.8, hjust=0.6),legend.position="none")

# Other市场--Top 10
Other_10_games <- vgsales %>% group_by(Name) %>% 
  summarise(sum_other_sales = sum(Other_Sales), .groups = 'drop') %>%
  arrange(desc(sum_other_sales)) %>%
  head(10)

d <- ggplot(data = Other_10_games, aes(x = Name, y = sum_other_sales, fill = Name)) + 
  geom_bar(stat = "identity") +
  theme_light() +
  geom_label(aes(label = sum_other_sales), size = 3) +
  theme(axis.text.x = element_text(
    angle = 0,
    vjust = 0,
    hjust = 0.5
  ),
  legend.position = "top") + theme(
    panel.grid.major = element_line(linetype = "blank"),
    panel.grid.minor = element_line(linetype = "blank"),
    axis.title = element_text(
      size = 12,
      face = "italic",
      colour = "cadetblue4"
    ),
    plot.title = element_text(
      size = 14,
      face = "bold",
      colour = "cadetblue"
    ),
    panel.background = element_rect(fill = NA),
    plot.background = element_rect(
      fill = "aliceblue",
      colour = "aliceblue",
      size = 1
    )
  ) + labs(title = "Top 10 Games have the most sales in Other Market", y = "Sales",
           colour = "Blue") + theme(legend.background = element_rect(fill = "aliceblue"),
                                    legend.position = "right") +
  theme(axis.text.x = element_text(angle = 30, vjust = 0.8, hjust=0.6),legend.position="none")

grid.arrange(a, b, c, d, ncol = 2, nrow = 2)   # 在console运行放大后效果更好
```

不难发现，Wii sports除了在JP市场表现较差外，在另外三个市场都是表现都较好的, 现在让我们看看世界前十的游戏都有哪些。
```{r}
World_10_games <- vgsales %>% group_by(Name) %>% 
  summarise(sum_global_sales = sum(Global_Sales), .groups = 'drop') %>%
  arrange(desc(sum_global_sales)) %>%
  head(10)

ggplot(data = World_10_games, aes(x = Name, y = sum_global_sales, fill = Name)) + 
  geom_bar(stat = "identity") +
  theme_light() +
  geom_label(aes(label = sum_global_sales), size = 3) +
  theme(axis.text.x = element_text(
    angle = 0,
    vjust = 0,
    hjust = 0.5
  ),
  legend.position = "top") + theme(
    panel.grid.major = element_line(linetype = "blank"),
    panel.grid.minor = element_line(linetype = "blank"),
    axis.title = element_text(
      size = 12,
      face = "italic",
      colour = "cadetblue4"
    ),
    plot.title = element_text(
      size = 14,
      face = "bold",
      colour = "cadetblue"
    ),
    panel.background = element_rect(fill = NA),
    plot.background = element_rect(
      fill = "aliceblue",
      colour = "aliceblue",
      size = 1
    )
  ) + labs(title = "Top 10 Games have the most sales in the world", y = "Sales",
           colour = "Blue") + theme(legend.background = element_rect(fill = "aliceblue"),
                                    legend.position = "right") +
  theme(axis.text.x = element_text(angle = 30, vjust = 0.8, hjust=0.6),legend.position="none")
```
如上图所示，Wii sports稳居第一，侠盗猎车5位居第二。现在让我们看看世界前五的游戏在各个市场上的表现如何？

```{r}
World_5_games <- vgsales %>% group_by(Name) %>% 
  summarise(Global_Sales = sum(Global_Sales),
            NorthAmerica = sum(NA_Sales),
            Europe = sum(EU_Sales),
            Japan = sum(JP_Sales),
            Other = sum(Other_Sales),
            .groups = 'drop') %>%
  arrange(desc(Global_Sales)) %>%
  head(5) %>%
  melt()

names(World_5_games) <- c("Name", "Market", "Sales")
World_5_games <- subset(World_5_games, Market != "Global_Sales")

ggplot(data = World_5_games, aes(x = Market, y = Sales, fill = Name)) +
  geom_bar(stat = "identity", position = "dodge") +
    theme_light() +
  theme(axis.text.x = element_text(
    angle = 0,
    vjust = 0,
    hjust = 0.5
  ),
  legend.position = "top") + theme(
    panel.grid.major = element_line(linetype = "blank"),
    panel.grid.minor = element_line(linetype = "blank"),
    axis.title = element_text(
      size = 12,
      face = "italic",
      colour = "cadetblue4"
    ),
    plot.title = element_text(
      size = 14,
      face = "bold",
      colour = "cadetblue"
    ),
    panel.background = element_rect(fill = NA),
    plot.background = element_rect(
      fill = "aliceblue",
      colour = "aliceblue",
      size = 1
    )
  ) + labs(title = "Top 5 Games' performance in each Market", y = "Sales",
           colour = "Blue") + theme(legend.background = element_rect(fill = "aliceblue"),
                                    legend.position = "right")
```
可以看到，北美市场是每款游戏卖的最好的一个市场，为整体收入贡献了许多。而在欧洲市场呈现出来的现象来看，欧洲玩家青睐Wii sport和侠盗猎车5。北美玩家比如何地方的玩家都喜爱马里奥兄弟。日本市场与其他市场的表现都较为惨淡，表现平平。

在之前我们已经呈现了游戏平台在全球市场的份额占比，现在我们来细看排名前10的游戏平台在每个市场的销售额如何
```{r}
platform_10_sales <- vgsales %>%
  group_by(Platform) %>% 
  summarise(Global_Sales = sum(Global_Sales),
            NorthAmerica = sum(NA_Sales),
            Europe = sum(EU_Sales),
            Japan = sum(JP_Sales),
            Other = sum(Other_Sales),
            .groups = 'drop') %>% 
  arrange(desc(Global_Sales)) %>%
  head(10) 


options(repr.plot.width = 20, repr.plot.height = 20)

# NA
NorthAmerica <- ggplot(data = platform_10_sales, aes(x = Platform, y = NorthAmerica)) +
         geom_segment(aes(xend = Platform, yend=0, color = Platform), size = 2.3, alpha = .8) +
         geom_point(mapping = aes(color = Platform), size = 3, shape = 19) +
         geom_line(group = 1, size = 1.1, linetype = 10, color = "grey") + 
  geom_label(aes(label = NorthAmerica), size = 3) +
  theme_light() +
  theme(axis.text.x = element_text(
    angle = 0,
    vjust = 0,
    hjust = 0.5
  ),
  legend.position = "right") + theme(
    panel.grid.major = element_line(linetype = "blank"),
    panel.grid.minor = element_line(linetype = "blank"),
    axis.title = element_text(
      size = 12,
      face = "italic",
      colour = "cadetblue4"
    ),
    plot.title = element_text(
      size = 14,
      face = "bold",
      colour = "cadetblue"
    ),
    panel.background = element_rect(fill = NA),
    plot.background = element_rect(
      fill = "aliceblue",
      colour = "aliceblue",
      size = 1
    )
  ) + labs(title = "Top 10 Platforms Sales in NA Market", y = "Sales",
           colour = "Blue") + theme(legend.background = element_rect(fill = "aliceblue"),
                                    legend.position = "none")
  

# EU
Europe <- ggplot(data = platform_10_sales, aes(x = Platform, y = Europe)) +
         geom_segment(aes(xend = Platform, yend=0, color = Platform), size = 2.3, alpha = .8) +
         geom_point(mapping = aes(color = Platform), size = 3, shape = 19) +
         geom_line(group = 1, size = 1.1, linetype = 10, color = "grey") + 
  geom_label(aes(label = Europe), size = 3) +
  theme_light() +
  theme(axis.text.x = element_text(
    angle = 0,
    vjust = 0,
    hjust = 0.5
  ),
  legend.position = "right") + theme(
    panel.grid.major = element_line(linetype = "blank"),
    panel.grid.minor = element_line(linetype = "blank"),
    axis.title = element_text(
      size = 12,
      face = "italic",
      colour = "cadetblue4"
    ),
    plot.title = element_text(
      size = 14,
      face = "bold",
      colour = "cadetblue"
    ),
    panel.background = element_rect(fill = NA),
    plot.background = element_rect(
      fill = "aliceblue",
      colour = "aliceblue",
      size = 1
    )
  ) + labs(title = "Top 10 Platforms Sales in Europe Market", y = "Sales",
           colour = "Blue") + theme(legend.background = element_rect(fill = "aliceblue"),
                                    legend.position = "none")

# JP
Japan <- ggplot(data = platform_10_sales, aes(x = Platform, y = Japan)) +
         geom_segment(aes(xend = Platform, yend=0, color = Platform), size = 2.3, alpha = .8) +
         geom_point(mapping = aes(color = Platform), size = 3, shape = 19) +
         geom_line(group = 1, size = 1.1, linetype = 10, color = "grey") + 
  geom_label(aes(label = Japan), size = 3) +
  theme_light() +
  theme(axis.text.x = element_text(
    angle = 0,
    vjust = 0,
    hjust = 0.5
  ),
  legend.position = "right") + theme(
    panel.grid.major = element_line(linetype = "blank"),
    panel.grid.minor = element_line(linetype = "blank"),
    axis.title = element_text(
      size = 12,
      face = "italic",
      colour = "cadetblue4"
    ),
    plot.title = element_text(
      size = 14,
      face = "bold",
      colour = "cadetblue"
    ),
    panel.background = element_rect(fill = NA),
    plot.background = element_rect(
      fill = "aliceblue",
      colour = "aliceblue",
      size = 1
    )
  ) + labs(title = "Top 10 Platforms Sales in Japan Market", y = "Sales",
           colour = "Blue") + theme(legend.background = element_rect(fill = "aliceblue"),
                                    legend.position = "none")

# Other
Other <- ggplot(data = platform_10_sales, aes(x = Platform, y = Other)) +
         geom_segment(aes(xend = Platform, yend=0, color = Platform), size = 2.3, alpha = .8) +
         geom_point(mapping = aes(color = Platform), size = 3, shape = 19) +
         geom_line(group = 1, size = 1.1, linetype = 10, color = "grey") + 
  geom_label(aes(label = Other), size = 3) +
  theme_light() +
  theme(axis.text.x = element_text(
    angle = 0,
    vjust = 0,
    hjust = 0.5
  ),
  legend.position = "right") + theme(
    panel.grid.major = element_line(linetype = "blank"),
    panel.grid.minor = element_line(linetype = "blank"),
    axis.title = element_text(
      size = 12,
      face = "italic",
      colour = "cadetblue4"
    ),
    plot.title = element_text(
      size = 14,
      face = "bold",
      colour = "cadetblue"
    ),
    panel.background = element_rect(fill = NA),
    plot.background = element_rect(
      fill = "aliceblue",
      colour = "aliceblue",
      size = 1
    )
  ) + labs(title = "Top 10 Platforms Sales in Other Market", y = "Sales",
           colour = "Blue") + theme(legend.background = element_rect(fill = "aliceblue"),
                                    legend.position = "none")

grid.arrange(NorthAmerica, Europe, Japan, Other, ncol = 2, nrow = 2)  # 在console运行效果更好（放大）
```
可以看到，PS2无论在哪个市场，排名都至少前三，属于全球玩家都爱的游戏平台。其中北美市场中，与PS2齐名的还有X360，而在欧洲市场，PS系平台表现更好。日本市场则有点不同，DS平台超越PS系独占龙头，而在世界其他市场中，呈现出来的与欧洲市场十分相似。

  - 最后的最后，让我们看看这几十年间，发行的不同类别的游戏数量与销售额的变化
```{r}
Genre_games <- vgsales %>%
    group_by(Year, Genre) %>%
    summarise(Count = length(unique(Name)),
              Sales = sum(Global_Sales),
              .groups = 'drop') %>%
    arrange(desc(Year))

Genre_games$Year <- as.numeric(levels(Genre_games$Year))[Genre_games$Year]

count_games <- ggplot(data = Genre_games, aes(x = Year, y = Count, group = Genre, color = Genre)) +
    geom_line() +
    geom_point() +
    theme_light() +
  theme(axis.text.x = element_text(
    angle = 0,
    vjust = 0,
    hjust = 0.5
  ),
  legend.position = "right") + theme(
    panel.grid.major = element_line(linetype = "blank"),
    panel.grid.minor = element_line(linetype = "blank"),
    axis.title = element_text(
      size = 12,
      face = "italic",
      colour = "cadetblue4"
    ),
    plot.title = element_text(
      size = 14,
      face = "bold",
      colour = "cadetblue"
    ),
    panel.background = element_rect(fill = NA),
    plot.background = element_rect(
      fill = "aliceblue",
      colour = "aliceblue",
      size = 1
    )
  ) + labs(title = "Count of games by Genre from 1980 to 2016", y = "Sales",
           colour = "Blue") + theme(legend.background = element_rect(fill = "aliceblue"),
                                    legend.position = "right") + 
    transition_reveal(Year)
animate(count_games, duration = 5, fps = 20, renderer = gifski_renderer())
```


```{r}
sale_games <- ggplot(data = Genre_games, aes(x = Year, y = Sales, group = Genre, color = Genre)) +
    geom_line() +
    geom_point() +
    theme_light() +
  theme(axis.text.x = element_text(
    angle = 0,
    vjust = 0,
    hjust = 0.5
  ),
  legend.position = "right") + theme(
    panel.grid.major = element_line(linetype = "blank"),
    panel.grid.minor = element_line(linetype = "blank"),
    axis.title = element_text(
      size = 12,
      face = "italic",
      colour = "cadetblue4"
    ),
    plot.title = element_text(
      size = 14,
      face = "bold",
      colour = "cadetblue"
    ),
    panel.background = element_rect(fill = NA),
    plot.background = element_rect(
      fill = "aliceblue",
      colour = "aliceblue",
      size = 1
    )
  ) + labs(title = "Sales of games by Genre from 1980 to 2016", y = "Sales",
           colour = "Blue") + theme(legend.background = element_rect(fill = "aliceblue"),
                                    legend.position = "right") + 
    transition_reveal(Year)

animate(sale_games, duration = 5, fps = 20, renderer = gifski_renderer())

```
可以清楚看到其趋势都是逐年增长然后下降。

<!-- 6.预测模型-预测未来的电子游戏销售额 -->
<!--  - 该部分将使用ANCOVA方法来实现。因为其还有较多分类变量，ANCOVA是个不错的选择 -->
<!-- ```{r} -->
<!-- # 在这里仅预测电子游戏的全球销售额，即Global_Sales -->
<!-- # 首先筛选变量 -->
<!-- vgsales_split <- vgsales[, c(1:5,10)] -->

<!-- vgsales_split$Year <- as.numeric(levels(vgsales_split$Year))[vgsales_split$Year] -->
<!-- vgsales_split$Platform <- as.character(vgsales_split$Platform) -->
<!-- vgsales_split$Genre <- as.character(vgsales_split$Genre) -->
<!-- vgsales_split$Publisher <- as.character(vgsales_split$Publisher) -->

<!-- set.seed(123) -->
<!-- n_row <- nrow(vgsales_split) -->
<!-- train_index <- sample(n_row, n_row*0.7) -->

<!-- train <- vgsales_split[train_index, ] -->
<!-- test <- vgsales_split[-train_index, ] -->

<!-- ancova.sales <- lm(Global_Sales ~ ., data = train) -->
<!-- ancova.sales <- step(ancova.sales) -->
<!-- summary(ancova.sales) -->
<!-- ``` -->

